臺灣板橋地方法院刑事判決　　　　　　　96年度訴字第3486號
公　訴　人　臺灣板橋地方法院檢察署檢察官
被　　　告　甲○○
上列被告因違反毒品危害防制條例案件，經檢察官提起公訴 (96
年度毒偵字第6838號)， 因被告於本院準備程序中就被訴事實為
有罪之陳述，本院告知被告簡式審判程序之旨，並聽取當事人之
意見後，由本院合議庭裁定改由受命法官獨任依簡式審判程序進
行，判決如下：
    主  文
甲○○施用第一級毒品，處有期徒刑捌月。扣案之海洛因壹包（
驗餘淨重零點零肆壹捌公克）沒收銷燬之；又施用第二級毒品，
處有期徒刑肆月。扣案之甲基安非他命壹包（驗餘淨重零點零伍
玖肆公克）、甲基安非他命殘渣袋陸個均沒收銷燬之；分裝鏟參
支、安非他命吸食器壹組、分裝袋壹包、電子磅秤壹個均沒收。
應執行有期徒刑拾月。扣案之海洛因壹包（驗餘淨重零點零肆壹
捌公克）、甲基安非他命壹包（驗餘淨重零點零伍玖肆公克）、
甲基安非他命殘渣袋陸個均沒收銷燬之；分裝鏟參支、安非他命
吸食器壹組、分裝袋壹包、電子磅秤壹個均沒收。
    事  實
一、甲○○前因施用毒品案件，經臺灣臺北地方法院以92年度毒
    聲字第702 號裁定送觀察、勒戒後，認無繼續施用毒品之傾
    向，於92年8 月28日釋放出所，並由臺灣臺北地方法院檢察
    署檢察官以92年度毒偵緝字第186 號不起訴處分確定。復於
    95年間因施用第二級毒品案件，經本院以95年度簡字第7134
    號判處有期徒刑3 月，減刑後應執行有期徒刑1 月15日，甫
    於96年7 月12日入監，同年8 月25日縮刑期滿（於本案不構
    成累犯）。詎甲○○仍未戒除毒癮，於觀察、勒戒執行完畢
    釋放後5 年內，復基於施用第一級毒品海洛因、第二級毒品
    甲基安非他命（聲請書誤載為安非他命，以下皆同）之犯意
    ，於96年7 月9 日某時許，在其暫停於臺北縣中和市○○路
    邊、車號CG-7723 號之自用小客車上，以將海洛因摻於香煙
    內點燃，及將甲基安非他命置入玻璃球內燒烤成煙霧後吸食
    之方式，分別施用海洛因、甲基安非他命1 次。嗣於96 年7
    月10日13時30分許，為警在臺北縣五股鄉○○路、四維路路
    口查獲，當場扣得第一級毒品海洛因1 包（淨重0.0460公克
    ）、第二級毒品甲基安非他命1 包（淨重0.0610公克），並
    經甲○○同意，帶同員警至其位在臺北縣板橋市○○街2 號
    4 樓19室之居處搜索，再扣得甲基安非他命殘渣袋6 個、分
    裝鏟3 支、安非他命吸食器1 組、分裝袋1 包、電子磅秤1
    個，採其尿液送驗後，始悉上情。
二、案經臺北縣政府警察局報告臺灣板橋地方法院檢察署檢察官
    偵查起訴。
    理  由
一、訊據被告甲○○對於前揭事實，坦承不諱。又被告為警查獲
    時採其尿液送驗，結果亦呈嗎啡及甲基安非他命陽性反應，
    此有臺北縣政府警察局刑事警察大隊毒品案件尿液代碼表（
    代碼：000000-0）、台灣檢驗科技股份有限公司96年7 月26
    日出具之濫用藥物尿液檢驗報告（報告編號：CH/2007/7074
    6） 各1 紙在卷可考。而扣案之白色粉末、白色透明結晶各
    1 包，經送交通部民用航空局航空醫務中心鑑驗結果，白色
    粉末毛重0.3460公克、淨重0.0460公克、驗餘淨重0.0418公
    克，含第一級毒品海洛因成分；白色透明結晶毛重0.3010公
    克、淨重0.0610公克、驗餘淨重0.0594公克，含第二級毒品
    甲基安非他命成分，有該中心96年9 月12日航藥鑑字第0961
    429 號鑑定書1 紙存卷可憑。此外，復有如事實欄所載扣案
    物可資佐證，足認被告自白與事實相符，堪予採信。又被告
    前因施用毒品案件，經臺灣臺北地方法院以92年度毒聲字第
    702 號裁定送觀察、勒戒後，認無繼續施用毒品之傾向，於
    92年8 月28日釋放出所，並由臺灣臺北地方法院檢察署檢察
    官以92年度毒偵緝字第186 號不起訴處分確定，有臺灣高等
    法院被告前案紀錄表在卷可稽，足認被告前經觀察、勒戒執
    行完畢釋放後，5 年內再犯本件施用毒品犯行，事證明確，
    被告犯行洵堪認定，應予依法論科。
二、核被告所為，係犯毒品危害防制條例第10條第1 項之施用第
    一級毒品罪、第2 項之施用第二級毒品罪。其持有第一、二
    級毒品之低度行為，各為施用之高度行為吸收，均不另論罪
    。被告所犯上開二罪間，犯意各別，行為互殊，應予分論併
    罰。爰審酌被告之素行非佳，其施用毒品，足以戕害其身心
    ，滋生其他犯罪，惡化治安，嚴重損及公益，且被告前曾因
    施用毒品，業經觀察、勒戒執行完畢，竟再為本件施用毒品
    犯行，顯見其不思悔改，自制力亦顯不佳，惟另考量施用毒
    品之行為本質上係屬自我戕害行為，及被告犯罪後坦承犯行
    ，態度良好等一切情狀，各量處如主文所示之刑，並定其應
    執行刑。
三、扣案之海洛因1包（驗餘淨重0.0418公克）、甲基安非他命1
    包（驗餘淨重0.0594公克）、甲基安非他命殘渣袋6 個，其
    外包裝袋與內容毒品難以完全析離，均應依毒品危害防制條
    例第18條第1 項前段規定，宣告沒收銷燬之。另扣案之安非
    他命吸食器1 組、分裝鏟3 支、分裝袋1 包、電子磅秤1個
    ，均為被告所有供其施用甲基安非他命所用之物，業據被告
    供承在卷，爰併依刑法第38條第1 項第2 款規定宣告沒收。
據上論斷，應依刑事訴訟法第273 條之1 第1 項、第299 條第1
項前段，毒品危害防制條例第10條第1 項、第2 項、第18條第1
項前段，刑法第11條前段、第51條第5 款、第38條第1 項第2 款
，判決如主文。
本案經檢察官藍海凝到庭執行職務。
中　　華　　民　　國　　96　　年　　11　　月　　14　　日
                    刑事第七庭  法　官  李 君 豪
以上正本證明與原本無異。
如不服本判決，應於判決送達後十日內敘明上訴理由，向本院提
出上訴狀（應附繕本）。
                                書記官  林 文 達
中　　華　　民　　國　　96　　年　　11　　月　　14　　日
附錄本案論罪科刑法條全文：
毒品危害防制條例第10條
施用第一級毒品者，處6月以上5年以下有期徒刑。
施用第二級毒品者，處3年以下有期徒刑。
